Minutes et répertoires du notaire Philippe LAMIRAL, 1575 - février 1585 (étude XXXIII)
Archives nationales
Minutes et répertoires du notaire Philippe LAMIRAL, 1575 - février 1585 (étude XXXIII)
MC/ET/XXXIII/190 - MC/ET/XXXIII/200
Etude XXXIII; Lamiral, Philippe
Archives nationales de France
Minutes et répertoires: la loi 2008-696 du 15 juillet 2008 relative aux archives a fixé à 75 ans à compter de la date de l'acte, ou à 25 ans à compter de la date du décès de l'intéressé si ce délai est plus bref, le délai de communication des minutes et répertoires des notaires; ce délai est porté à 100 ans à compter de la date de l'acte si le document se rapporte à un mineur (code du Patrimoine, articles L213-2, 4e d et 5e).
Autres documents de l'étude (dossiers de clients, comptabilité...): s'agissant d'archives privées, ces documents sont communicables selon les modalités fixées par le déposant ou le donateur.
Certains documents ne sont pas accessibles en raison de leur mauvais état de conservation.
Versement
Attention: ce notaire n'a pas laissé de répertoire pour son activité dans l'étude XXXIII.
Des feuillets avec une liste chronologique des actes sont insérés au début de chaque registre des minutes entre MC/ET/XXXIII/190 et MC/ET/XXXIII/200.
Accès aux autres instruments de recherche du notaire Philippe LAMIRAL
Minutes et répertoires du notaire Philippe LAMIRAL, 23 avril 1555 - 25 septembre 1590 (étude XXXIII)
- Minutes de Philippe LAMIRAL, 1575 - février 1585; MC/ET/XXXIII/190 - MC/ET/XXXIII/200
  - Minutes. 1575, MC/ET/XXXIII/190; registre
    Informations complémentaires:
    En tête, répertoire chronologique des actes inséré.
    Informations concernant le classement:
    Le niveau inférieur de description, quand il existe, correspond aux minutes d'actes. Toutes les minutes ne sont pas forcément décrites une à une. Les descriptions de ces minutes sont plus ou moins détaillées.
    - Ratification par François Chasles, régent en l'université et patron du patronage de Faverolles, diocèse de Reims, de la prise à ferme pour 6 ans de Pâques 1575 et moyennant 40 livres des revenus de ce patronage par Fleurent Ligier, prêtre, curé dudit Faverolles., 23 janvier 1555; MC/ET/XXXIII/190
      Origine de l'information:
      Collèges et université de Paris au XVIe siècle (env. 9000 actes), par Madeleine Jurgens, Pierre-Yves Louis, Agnès Masson et Xenia Pamfilova, v. 1950, 1985-1994. (fichier papier entièrement dématérialisé; voir contexte dans le Plan d’orientation général - Notaires de Paris, guides thématiques du Minutier).
      Date de révision: 2010
      Date de création de la notice: 2007
      ratification; Faverolles-et-Coëmy (Marne); Chasles, François; Ligier, Florent; curé; prêtre
    - Bail pour 9 ans de la Saint-Jean-Baptiste 1575 et moyennant 100 livres par an de la maison de l'Homme Sauvage sise à Paris, rue des Carmes, par le collège de Presles à Guillaume Le Myre, maître enlumineur et historien, y demeurant., 21 mars 1572; MC/ET/XXXIII/190
      Date de création de la notice: 2009
      bail; Presles (collège de); Carmes (rue des); Homme Sauvage (enseigne de l'); Le Myre, Guillaume; dessinateur
    - Bail pour 3 ans et moyennant 60 livres des fruits de la cure de Saint-Clair-de-Souppes,[Souppes-sur-Loing] 77 par André Robelin, chapelain du collège de Cambrai, comme procureur de Jacques Nodot, licencié en théologie et curé de Souppes, 77., 4 janvier 1575; MC/ET/XXXIII/190
      Précisions sur les lieux: Souppes-sur-Loing (Seine-et-Marne)--Saint-Clair (église)
      bail; Souppes-sur-Loing (Seine-et-Marne); Nodot, Jacques; Robelin, André; curé; étudiant
    - Bail pour 4 ans de la Saint-Rémy 1574 et moyennant 120 livres du Petit Sorbonne aujourd'hui appelé Collège de Calvi par le collège de Sorbonne à Etienne Fontaine, maître ès arts, principal du collège de Calvi., 7 janvier 1575; MC/ET/XXXIII/190
      bail; Fontaine, Etienne; directeur d'établissement d'enseignement; enseignant
    - Le collège de Sorbonne fait procureur et receveur Pierre Emon, docteur en théologie et l'un des compagnons du collège., 7 janvier 1575; MC/ET/XXXIII/190
      procuration; Emon, Pierre; docteur d'université
    - Bail pour 3 ans de la Saint-Martin 1574 et moyennant 60 livres de 4 arpens de vigne appartenant à la cure de Saint-Germain de-Vitry-sur-Seine par Hector Bechet, étudiant, curé, à Cosme Dean, Jacques Dean, et Jean Guillemot, laboureurs à Vitry., 10 janvier 1575; MC/ET/XXXIII/190
      Collèges et université de Paris au XVIe siècle (env. 9000 actes), par Madeleine Jurgens, Pierre-Yves Louis, Agnès Masson et Xenia Pamfilova, v. 1950, 1985-1994 (fichier papier entièrement dématérialisé; voir contexte dans le Plan d’orientation général - Notaires de Paris, guides thématiques du Minutier).
      Date de création de la notice: 2008
      bail; Vitry-sur-Seine (Val-de-Marne); Bechet, Hector; Dean, Cosme; Dean, Jacques; Guillemot, Jean; agriculteur; étudiant; curé
    - Nicolas Savary, maître épinglier à Paris, faubourg Saint-Marcel, s'oblige à fournir à Léger Duchesne, lecteur du roi en lettres latines, 18 panneaux de verre de fil d'archet en losange comme il en a déjà fourni, moyennant 10 livres 10 sols, dont 4 livres versées ce jour, en acompte., 12 janvier 1575; MC/ET/XXXIII/190
      accord; Saint-Marcel (faubourg); Duchesne, Léger; Savary, Nicolas; lecteur du roi (Ancien Régime); forgeron
    - Donation par Guillaume Du Jardin (le cadet), bachelier en théologie, boursier du collège d'Harcourt, à Guillaume Du Jardin (l'aîné, son frère), demeurant à Rouen, des arrérages échéant à Pâques 1575, de 40 sols de rente., 13 janvier 1575; MC/ET/XXXIII/190
      donation; Harcourt (collège d'); Rouen (Seine-Maritime); Dujardin, Guillaume; bachelier; étudiant
    - Ratification du testament fait le 19 décembre 1574 et codicille par Pierre Ogier, prêtre habitué à Saint-Séverin, demeurant à Paris, grande rue Saint-Jacques, ' La Trinité '., 13 janvier 1575; MC/ET/XXXIII/190
      Étude XXXIII, contrats de mariages, testaments, inventaires après décès, 1556-1598 (ET/XXXIII/41 à 58, 171 à 210 soit 1306 actes), par Pierre-Yves Louis, 1991-1994 (fichier papier entièrement dématérialisé; voir contexte dans le Plan d’orientation général - Notaires de Paris, guides thématiques du Minutier).
      testament; Saint-Jacques (grande rue); Ogier, Pierre; prêtre
    - Bail pour 3 ans de la Saint-Martin 1574 et moyennant 40 livres par Gilbert Genebrard, profès de l'ordre de Saint-Benoît, lecteur du roi en lettres saintes et hébraïques, prieur de Notre-Dame-du-Cormier, diocèse de Paris, à Marguerin Payot, laboureur à Romy-en-Brie, du prieuré Notre-Dame-du-Cormier diocèse de Paris., 15 janvier 1575; MC/ET/XXXIII/190
      bail; Brie (France); Genebrard, Gilbert; Payot, Marguerin; agriculteur; lecteur du roi (Ancien Régime); abbé; religieux
    - Bail pour 3 ans de Noël 1574 et moyennant 70 livres par an des revenus de la cure de Saint-Médard de Tremblay-en-France, par Jean Fremyn, curé, bachelier en théologie, à Jean Gasteau, vicaire desservant., 17 janvier 1575; MC/ET/XXXIII/190
      bail; Tremblay-en-France (Seine-Saint-Denis); Fremyn, Jean; Gasteau, Jean; curé; ecclésiastique; bachelier
    - Quittance de Jehan Margot, docteur régent en la faculté de théologie en l'Université de Paris, principal du collège de Montaigu, agissant au nom dudit collège, à Léger Duchesne, de la somme de 273 livres, pour le rachat [du principal (252 livres) et intérêts (24 livres)] de 21 livres de rente constituées par Léger Duchesne et Marie Mereau [Moreau], sa femme, à feu Nicolas Gaultier, docteur régent en théologie, et transportés par ledit Gaultier audit collège pour la fondation d'une lampe ardente jour et nuit en la chapelle dudit collège., 21 janvier 1575; MC/ET/XXXIII/190
      quittance; Montaigu (collège de); Margot, Jean; Duchesne, Léger; Gaultier, Nicolas; Moreau, Marie; Mereau, Marie; directeur d'établissement d'enseignement; enseignant; docteur d'université
    - Testament de Guillaume Bertrand, maître barbier-chirurgien à Paris, grande rue Saint-Jacques, au coin de la rue des Porées, ' gisant au lit, malade '., 21 janvier 1575; MC/ET/XXXIII/190
      testament; Saint-Jacques (grande rue); Bertrand, Guillaume; chirurgien
    - Vente moyennant 937 livres 10 sols de la moitié de la maison de la Malassise, grande rue Saint-Jacques, par les Consorts de la Viezville, à Michel Petit, maître ès arts, étudiant., 22 janvier 1575; MC/ET/XXXIII/190
      acte de vente; Saint-Jacques (rue); Petit, Michel; étudiant
    - Compte entre le collège de Sorbonne et Jean Vallet, laboureur à Soulerre-en-Brie (Solers 77)., 24 janvier 1575; MC/ET/XXXIII/190
      compte; Sorbonne; Solers (Seine-et-Marne); Vallet, Jean; agriculteur
    - Quittance par le collège de Montaigu à Louis de Rochechouart, vicomte de Rochechouart, de 600 livres pour arrérages de 400 livres de rente., 24 janvier 1575; MC/ET/XXXIII/190
      quittance; Montaigu (collège de); Rochechouart, Louis de
    - Bail pour 6 ans de la Saint-Martin 1574 et moyennant 4 livres par an d'un arpent de terre au Faubourg-Saint-Germain-des-des-Prés, ' La Fosse à l'Aumônier ' par Gilles Gourbin, libraire juré, rue Saint-Jean-du-Latran, et Pierre Ataignant, praticien à Paris, rue de la Harpe, à Jean de Lasalle, laboureur à Notre-Dame-des-Champs., 27 janvier 1575; MC/ET/XXXIII/190
      Métiers du livre, étude XXXIII, 1552-1590 (438 actes), par Pierre-Yves Louis, 1991-1994 (fichier papier entièrement dématérialisé; voir contexte dans le Plan d’orientation général - Notaires de Paris, guides thématiques du Minutier).
      Date de création de la notice: 2004
      bail; Saint-Germain-des-Prés (hameau); Saint-Jean-de-Latran (rue); Harpe (rue de la); Notre-Dame-des-Champs (hameau); Gourbin, Gilles; Ataignant, Pierre; Lasalle, Jean de; libraire; juriste; agriculteur
    - Titre nouvel par Jean Nau, le Jeune, laboureur à Mouny-le-Neuf (77) et Marguerite Brullé, sa femme, au profit de François Chasles, maître ès arts, régent au collège du Plessis, comme chapelain de la chapelle Saint-Germain de Quinquempois, près Chantilly., 28 janvier 1575; MC/ET/XXXIII/190
      titre nouvel; Moussy-le-Neuf (Seine-et-Marne); Brullé, Marguerite; Chasles, François; Nau, Jean; agriculteur
    - Michel Petit, maître ès arts, promet, si le contrat de vente de la maison de la Malassin, située à Paris, grande rue Saint-Jacques, passé le 22 Janvier 1575, se trouvait annulé par retrait lignagier, de ne rien demander aux La Viezville, des 30 écus soleil qu'il leur a payés pour vin du marché., 28 janvier 1575; MC/ET/XXXIII/190
      promesse; Saint-Jacques (rue); La Viéville (famille); Petit, Michel
    - Bail pour 9 ans de la Saint-Martin 1575 et moyennant 20 livres et 4 septiers de blé méteil par le collège de Dainville à Jean Maheut, laboureur en Tremblay-les-Gonesse (95) de 22 arpents 60 perches eu Tremblay., 29 janvier 1575; MC/ET/XXXIII/190
      bail; Dainville (collège de); Tremblay-en-France (Seine-Saint-Denis); Maheut, Jean; agriculteur
    - Vente moyennant 30 l. d'un quartier de terres à Sceaux par Jean Thomas, laboureur à Sceaux, à Guillaume Vallée, notaire au Châtelet., 29 janvier 1575; MC/ET/XXXIII/190; fol.0066
      Notaires des XVIe-XVIIIe siècles (4153 actes), par Claire Béchu, Catherine Grodecki, Marie-Antoinette Fleury, Madeleine Jurgens, Marie-Françoise Limon-Bonnet, Pierre-Yves Louis, Xenia Pamfilova, Isabelle Pebay, v. 1950, 1986-1994 (fichier papier entièrement dématérialisé; voir contexte dans le Plan d’orientation général - Notaires de Paris, guides thématiques du Minutier).
      acte de vente; Sceaux (Hauts-de-Seine); Vallée, Guillaume; Thomas, Jean; notaire; agriculteur
    - Bail pour 3 ans de Pâques 1575 et moyenant 400 livres des revenus de la cure d'Egreville (77), diocèse de Sens, par Pierre Le Goux, grand bedeau de la Faculté de théologie et curé d'Egreville, à Nicolas Labbé, demeurant à Paris, et ci-devant curé de Louans (Morangis, 91) diocèse de Paris., 31 janvier 1575; MC/ET/XXXIII/190
      Précisions sur les lieux: Egreville (Seine-et-Marne)--Eglise; Morangis (Essonne)--Eglise
      bail; Egreville (Seine-et-Marne); Morangis (Essonne); Labbé, Nicolas; Le Goux, Pierre; huissier; curé
    - Donation de tous ses meubles à la réserve des deniers par Jean Paradis, docteur en théologie, boursier du collège de Sorbonne, y demeurant, à Jean Pourru, son cousin et domestique., 1er février 1575; MC/ET/XXXIII/190
      donation; Sorbonne; Paradis, Jean; Pourru, Jean; étudiant; docteur d'université; employé de maison
    - Contrat de mariage entre Pierre Villiers, compagnon savetier à Paris, demeurant rue Saint-André-des-Arts, chez Jean Guillery, maître savetier, fils d'Henry Villiers, vigneron à Saint-Félix près de Beauvais (60), et de défunte Anne Chambly, et Adrienne Marie, servante domestique d'Anne Crozon, veuve de Lancelot de Neufve., 3 février 1575; MC/ET/XXXIII/190
      contrat de mariage; Saint-André-des-Arts (rue); Villiers, Pierre; Guillery, Jean; Villiers, Henry; Chambly, Anne; Marie, Adrienne; Crozon, Anne; Neufve, Lancelot de; bottier; bottier; viticulteur; employé de maison; employé de maison
    - Décharge de tutelle pour Jean Lemaistre., 3 février 1575; MC/ET/XXXIII/190
      Histoire littéraire XVIe siècle, par Catherine Grodecki, Madelaine Jurgens, Pierre-Yves Louis, Xenia Pamfilova, 1972-1994 (fichier papier entièrement dématérialisé; voir contexte dans le Plan d’orientation général - Notaires de Paris, guides thématiques du Minutier).
      Date de création de la notice: 2012
      décharge; Lemaistre, Jean; avocat au parlement (Ancien Régime)
    - Promesse d'indemnité par Jean de Pilles, secrétaire de la Chambre du Roi et de défunt le cardinal de Lorraine, à Frère Nicolas Jamyn, bachelier en l'Université, en théologie et prieur de Carennac, diocèse de Cahors., 7 février 1575; MC/ET/XXXIII/190
      promesse; Carennac (Lot); Cahors (Lot); Jamyn, Nicolas; Pilles, Jean de; bachelier; abbé; officier de la Chambre du roi (Ancien Régime); secrétaire du roi (Ancien Régime); intendant particulier (Ancien Régime)
    - Bail pour 3 ans du 1er janvier 1575 et moyennant 300 livres du revenu de la cure de Saint-Médard d'Andilly et Margency, son annexe, diocèse de Paris, par Hermant Anffroy, curé, à Marguerin Luton, prêtre, vicaire de ladite église (et contre-lettre du même jour, réduisant le loyer à 260 livres)., 9 février 1575; MC/ET/XXXIII/190
      bail; Andilly (Val-d'Oise); Margency (Val-d'Oise); Anffroy, Hermant; curé; prêtre; ecclésiastique
    - Martin Alexandre, maître des basses œuvres à Paris, rue au Maire, paroisse Saint-Martin-des-Champs, promet au collège des Cholets (par Nicolas Buteulx, bachelier en théologie, prieur du collège) de vider et nettoyer la fosse à privés des maisons appartenant au collège, situées à Paris devant la petite porte de l'église Saint-Etienne-des-Grés et où demeurent Jean Desnots, marchand de vins, et Germain Foucault, fripier, moyennant 30 livres., 10 février 1575; MC/ET/XXXIII/190
      promesse; Cholets (collège des); Saint-Etienne-des-Grès (église); Maire (rue au); Alexandre, Martin; Buteulx, Nicolas; Desnots, Jean; Foucault, Germain; bachelier; commerçant; brocanteur
    - Bail pour 3 ans de la Saint-Martin 1574 et moyennant la moitié des fruits qui proviendront de biens indivis à la Bussière, près Bar-sur-Seine (Buxières-sur-Arce, Aube) par Jacques Jacob, étudiant demeurant en la ministrerie et couvent des Mathurins, à Robert Jacob, son frère, cultivateur à Bussières., 15 février 1575; MC/ET/XXXIII/190
      bail; Buxières-sur-Arce (Aube); Mathurins (cloître des); Jacob, Jacques; Jacob, Robert; étudiant; agriculteur
    - Quittance de 135 livres par Vincent Guibert, prévôt et chanoine de l'église Notre-Dame fondée au château de Clermont-en-Beauvaisis, au collège de Montaigu, en acompte de 250 livres à lui dues par une transaction passée devant Vallée et Cruce, notaires, il ya cinq ans., 17 février 1575; MC/ET/XXXIII/190
      quittance; Montaigu (collège de); Clermont (Oise); Guibert, Vincent; chanoine
    - Quittance de 400 livres par Jean Doulcet, drapier, chaussetier à Compiègne (fils et héritier de Pierre Doulcet, laboureur à Elincourt-Sainte-Marguerite (60) et d'Antoinette Duchemin, nièce et seule héritière de défunt Antoine de Mouchy, docteur en théologie, chanoine de Noyon) au collège de Montaigu pour rachat et arrérages de 25 livres de rente, moitié de 50 constituées par le collège audit de Mouchy par contrat du 23 juin 1569., 25 février 1575; MC/ET/XXXIII/190
      quittance; Montaigu (collège de); Compiègne (Oise); Elincourt-Sainte-Marguerite (Oise); Noyon (Oise); Doulcet, Jean; Doulcet, Pierre; Duchemin, Antoinette; Mouchy, Antoine de; agriculteur; docteur d'université; chanoine; tisserand; fabricant d'accessoires vestimentaires
    - Testament de Martine Dallez [Dalles], veuve de Martin Fumée, maître des requêtes de l'hôtel, et seigneur des Roches Saint-Quentin, ' gisant au lit, malade ' en son hôtel de la rue du Foin, paroisse Saint-Séverin. Et codicille du 3 mars 1575., 1er mars 1575; MC/ET/XXXIII/190
      testament; Foin (rue du); Dallez, Martine; Fumée, Martin; Dalles, Martine; maître des requêtes (Ancien Régime)
    - Quittance par le collège de Montaigu à Louis de Rochechouart, vicomte de Rochechouart, de 600 livres pour arrérages de 400 livres de rente., 3 mars 1575; MC/ET/XXXIII/190
      quittance; Rochechouart, Louis de
    - Constitution, moyennant 100 livres de 8 livres 6 sols 8 deniers de rente par Pierre Gonnyn, laboureur à Mancy près Melun, à Jean Poictevin, docteur en théologie., 5 mars 1575; MC/ET/XXXIII/190
      constitution de rente; Maincy (Seine-et-Marne); Gonnin, Pierre; Poictevin, Jean; docteur d'université; agriculteur
    - Procuration par frère Guillaume Duport, docteur en théologie et curé de La-Ferté-Gaucher, pour vendre 3 arpents 1/2 de pré appartenant au prieuré-cure-de La-Ferté-Gaucher., 8 mars 1575; MC/ET/XXXIII/190
      Précisions sur les lieux: La Ferté-Gaucher (Seine-et-Marne)--Prieuré
      procuration; La Ferté-Gaucher (Seine-et-Marne); Duport, Guillaume; curé; docteur d'université
    - Bail pour 6 ans de la nativité de Notre-Dame 1575 et moyennant 30 livres par an de 16 arpens en la paroisse de Chelles, 77 par Antoine Abely, docteur en théologie, confesseur et prédicateur de la Reine Mère et abbé de Livry-en-Launoy, 93 à Jacques Arnoude, procureur du roi en forest de Livry et Bondy., 12 mars 1575; MC/ET/XXXIII/190
      bail; Chelles (Seine-et-Marne); Abelly, Antoine; Arnoude, Jacques; abbé; docteur d'université; procureur du roi (Ancien Régime); prêtre
    - Procuration par Antoine Abelly, docteur en théologie, abbé de Livry, confesseur et prédicateur de la Reine Mère, à Philippe Deconys, marchand bourgeois de Paris, pour recouvrer les sommes dues à l'abbaye., 12 mars 1575; MC/ET/XXXIII/190
      procuration; Abelly, Antoine; Deconys, Philippe; abbé; docteur d'université; commerçant
    - Contrat de mariage entre Jean Delorme, maçon tailleur de pierres à Paris, rue de Beauvais, près du Louvre, et Denis André, fille de Antoine André, maître peintre à Paris, et de défunte Jeanne Gajault, actuellement servante domestique de Jeanne Jallant, veuve de François Gaudart, seigneur de la Fontaine et ambassadeur en Suisse. Et quittance de dot du 8 avril 1575., 13 mars 1575; MC/ET/XXXIII/190
      contrat de mariage; Beauvais (rue de); Delorme, Jean; André, Denis; André, Antoine; Gajault, Jeanne; Jallant, Jeanne; Gaudart, François; maçon; tailleur de pierre; peintre; employé de maison; ambassadeur
    - Procuration en blanc par Nicolas Buleux, bachelier en théologie, prieur du Collège des Chollets, pour prendre possession de la cure de Saint-Sauveur à Beauvais., 18 mars 1575; MC/ET/XXXIII/190
      procuration; Cholets (collège des); Beauvais (Oise); Buleux, Nicolas; bachelier; abbé
    - Le collège des Cholets, seigneur du fief de la Mothe au-dessus de l'église de Grigny, donne à Claude de Louviers, écuyer, seigneur de Grigny, pour homme vivant et mourant François Picquet, boursier et procureur du collège, au lieu de défunt Nicolas Dhestruz, docteur régent en théologie., 18 mars 1575; MC/ET/XXXIII/190
      donation; Cholets (collège des); Grigny (Essonne); Delouviers, Claude; Picquet, François; Dhestruz, Nicolas; étudiant; docteur d'université
    - François d'Hestruz, écuyer, docteur en médecine comme procureur d'Antoinette d'Hestruz, sa sœur, veuve de Pierre de Bonnières, docteur en médecine à Beauvais, s'oblige à poursuivre le bail dudroit de minage de Beauvais passé par le collège des Chollets à défunt Nicolas d'Hestruz, leur frère, docteur en théologie., 19 mars 1575; MC/ET/XXXIII/190
      bail; Beauvais (Oise); Debonnières, Pierre; Dhestruz, François; Dhestruz, Nicolas; docteur d'université; docteur d'université
    - Procuration par Martin Beaufils, prêtre, chantre et chapelain de la chapelle de musique du Roi, et prieur de Serbonne (diocèse de Sens) à Noël Beaufils, son frère, et à Pierre Clément, avocat au Présidial de Sens, pour vendre ce qui sera nécessaire pour payer l'imposition du prieuré-cure de Serbonnes au diocèse de Sens., 19 mars 1575; MC/ET/XXXIII/190
      Personnages, métiers, lieux, 1552-1589, étude XXXIII (567 actes), par Pierre-Yves Louis, 1991-1994 (fichier papier entièrement dématérialisé; voir contexte dans le Plan d’orientation général - Notaires de Paris, guides thématiques du Minutier).
      procuration; Sens (Yonne); Serbonnes (Yonne); Beaufils, Martin; Beaufils, Noël; Clément, Pierre; prêtre; curé
    - Bail pour 9 ans par le collège de Presle à Guillaume Le Myre, maître enlumineur et historieur à Paris, d'une maison à l'enseigne de l'Homme Sauvage, assise rue des Carmes, moyennant 100 livres tournois de loyer annuel, 20 mars 1575; MC/ET/XXXIII/190
      Histoire de l'art XVIe siècle, 1530-1600 (2698 actes), par Catherine Grodecki, 1971-1986 (fichier papier entièrement dématérialisé; voir contexte dans le Plan d’orientation général - Notaires de Paris, guides thématiques du Minutier).
      bail; Carmes (rue des); Lemyre, Guillaume
    - Guillaume Don, marchand, bourgeois de Paris, renonce au profit de Noël Boudet, chapelain en l'église de Paris et boursier du Collège Notre-Dame dit des Dix-Huit, au bail d'une maison rue de la Harpe que Boudet lui avait fait pour 6 ans de la Saint-Rémy 1572 par contrat Chappelain et Lamyral du 20 juin 1572., 22 mars 1575; MC/ET/XXXIII/190
      renonciation; Dix-huit (collège des); Harpe (rue de la); Don, Guillaume; Boudet, Noël; étudiant
    - Etienne Fontaine, principal du collège de Calvi, baille moyennant 12 livres 10 sols pour la période du 1er avril au 1er octobre 1575 diverses chambres et études du collège de Calvi à Alexandre Pougeoise, second régent du collège., 22 mars 1575; MC/ET/XXXIII/190
      bail; Fontaine, Etienne; Pougeoise, Alexandre; directeur d'établissement d'enseignement; enseignant
    - Obligation de 60 livres par Philippe De La Rue, fils de défunt Thomas De La Rue, habitant du Saulsay-d'Island près d'Avallon en Bourgogne (89) à Philippe Nasse, son oncle maternel, avocat au Parlement de Toulouse., 23 mars 1575; MC/ET/XXXIII/190
      obligation; Island (Yonne); Toulouse (Haute-Garonne); Avallon (Yonne); Delarue, Philippe; Delarue, Thomas; Nasse, Philippe; avocat au parlement (Ancien Régime)
    - Transport moyennant 619 livres 5 sols par Julien Ruault, licencié en droit canon et étudiant demeurant en la maison ci-après, à Pierre Le Roux, praticien en cour laie, en Maurice Le Roux, bachelier en décret, son frère, du bail de la maison rue Saint-Etienne-des-Grés louée par Nicolas Thiersault, de tout le mobilier et de toutes les pensions et écolages des enfants qu'il a à présent., 26 mars 1575; MC/ET/XXXIII/190
      cession; Saint-Etienne-des-Grès (rue); Ruault, Julien; Leroux, Pierre; Leroux, Maurice; Thiersault, Nicolas; étudiant; juriste; bachelier